Minutes et répertoires du notaire Charles TOUVENOT, 13 juillet 1681 - 25 novembre 1721 (étude XXXVI)
Archives nationales
- Minutes de Charles TOUVENOT, 13 juillet 1681 - 25 novembre 1721; MC/ET/XXXVI/245 - MC/ET/XXXVI/387
  - Minutes. 1709, mai - 1709, août, mai 1709 - août 1709; MC/ET/XXXVI/326
    - Dépôt par Guillaume Gosselin, maître menuisier, demeurant rue Neuve-Saint-Roch, de deux pièces:, 17 mai 1709; MC/ET/XXXVI/326
      1706, 23 avril. Convention analogue à la précédente, par laquelle le duc d'Elbeuf reconnaît avoir passé au profit du sieur Gosselin un contrat de constitution de 200 livres de rente, au principal de 4.000 livres, dont 3.600 livres seront acquittées par le sieur Gosselin en travaux à l'hôtel d'Elbeuf.
      1707, 26 février. Toisé des travaux de menuiserie exécutés à l'hôtel d'Elbeuf; mémoire montant à 4.188 livres 17 sols 8 deniers arrêté et modéré par Lassurance à 3.134 livres 19 sols 4 deniers.
    - Bail pour neuf ans à Nicolas d'Ulin, architecte du roi, demeurant rue des Jeux-Neufs, par la veuve de Louis Pachou, maître ordinaire à la Chambre des Comptes, demeurant rue de la Sourdière, d'une maison à porte cochère, sise rue Neuve-Saint-Eustache, moyennant 870 livres de loyer annuel., 24 juillet 1709; MC/ET/XXXVI/326
      Documents du Minutier central concernant l'histoire de l'art (1700-1750), par Mireille Rambaud, tome I [études XXXVI, LXVIII, LXX, XCI, XCII, CXIII, CXV, CXVIII, soit 1543 actes], Paris, Archives nationales, 1964, p. 110 (instrument de recherche imprimé dématérialisé, certaines notices sont plus détaillées dans la version intégrale accessible en ligne par la rubrique 'Autres instruments de recherche', voir contexte dans le Plan d’orientation général - Notaires de Paris, guides thématiques du Minutier).
    - Constitution de 200 livres de rente perpétuelle par André Perrault, architecte des bâtiments du roi, demeurant rue Beaurepaire, à Louis Lombard, prêtre du diocèse de Grasse, maître ès arts de l'Université de Paris, demeurant rue Saint-Jacques, moyennant 4.000 livres., 30 août 1709 - 14 juillet 1710; MC/ET/XXXVI/326
      1709, 30 août. Transport de la rente ci-dessus par Louis Lombard à Paulin Prondre, grand audiencier de France, dont il était le prêtre-nom, et qui a payé les 4.000 livres.
      1710, 14 juillet. Déclaration de Louis Lombard, se disant mandataire de Paulin Prondre, pour accepter au profit de ce dernier la constitution faite par André Perrault, en date de ce jour, de 150 livres de rente au principal de 5.000 livres.
      Documents du Minutier central concernant l'histoire de l'art (1700-1750), par Mireille Rambaud, tome I [études XXXVI, LXVIII, LXX, XCI, XCII, CXIII, CXV, CXVIII, soit 1543 actes], Paris, Archives nationales, 1964, p. 108 (instrument de recherche imprimé dématérialisé, certaines notices sont plus détaillées dans la version intégrale accessible en ligne par la rubrique 'Autres instruments de recherche', voir contexte dans le Plan d’orientation général - Notaires de Paris, guides thématiques du Minutier).
  - Minutes. 1709, septembre - 1709, décembre, septembre 1709 - décembre 1709; MC/ET/XXXVI/327
    - Constitution par le prévôt des marchands et les échevins de Paris de 1.000 livres de rente perpétuelle sur les aides et gabelles, moyennant 16.000 livres, au profit de Norbert Roettiers, graveur général des Monnaies de France, qui achète cette rente dans le but d'assurer à sa femme Wenifride Clarck les 500 livres de rente et pension viagère qu'il lui a constituées en douaire., 16 octobre 1709; MC/ET/XXXVI/327
      Documents du Minutier central concernant l'histoire de l'art (1700-1750), par Mireille Rambaud, tome I [études XXXVI, LXVIII, LXX, XCI, XCII, CXIII, CXV, CXVIII, soit 1543 actes], Paris, Archives nationales, 1964, p. 302 (instrument de recherche imprimé dématérialisé, certaines notices sont plus détaillées dans la version intégrale accessible en ligne par la rubrique 'Autres instruments de recherche', voir contexte dans le Plan d’orientation général - Notaires de Paris, guides thématiques du Minutier).
    - Liquidation entre Élisabeth Maupin, veuve de Benoît Massou, sculpteur des bâtiments du roi, demeurant rue Notre-Dame-des-Victoires, à cause de la communauté de biens ayant existé entre les époux, et comme héritière de Louis Thomas Massou, son fils, décédé après la confection de l'inventaire après décès de son père (dressé par Thomas le 19 juillet 1686), François-Benoît Massou, sculpteur ordinaire du roi, vivant avec sa mère, Marie-Marthe Massou, femme de Louis Gobilliard, maître maçon entrepreneur demeurant, rue Vieille-du-Temple, et Marie-Madeleine Massou, femme de Jean Breton, demeurant rue du Temple, héritiers de Benoît Massou, leur père, et de Louis Thomas et Pierre-François Massou, leurs frères, de la succession de Benoît Massou., 23 novembre 1709 - 4 avril 1711; MC/ET/XXXVI/327
      La masse successorale des biens de Benoît Massou se compose d'une maison avec jardin sise rue Notre-Dame-des-Victoires, évaluée 35.000 livres, et d'effets mobiliers d'une valeur totale de 3.139 livres 15 sols 6 deniers. Il est fait mention de 2.106 livres dues par le roi à la succession de Benoît Massou pour travaux de l'artiste et du contrat de mariage passé entre lui et Elisabeth Maupin le 13 septembre 1665 devant Manchon.
      A la suite: 1711, 4 avril. Partage fait par la veuve de Benoît Massou entre ses enfants de la somme de 14.000 livres qu'elle a reçues du sieur Raffy, acquéreur de la maison sise rue Notre-Dame-des-Victoires, en acompte sur le prix de la vente passée devant Gondin le 22 mars 1710.
      Documents du Minutier central concernant l'histoire de l'art (1700-1750), par Mireille Rambaud, tome I [études XXXVI, LXVIII, LXX, XCI, XCII, CXIII, CXV, CXVIII, soit 1543 actes], Paris, Archives nationales, 1964, p. 282 (instrument de recherche imprimé dématérialisé, certaines notices sont plus détaillées dans la version intégrale accessible en ligne par la rubrique 'Autres instruments de recherche', voir contexte dans le Plan d’orientation général - Notaires de Paris, guides thématiques du Minutier).
    - Menuisier Delaporte (Martin), 15 ans, demeurant rue de Bourbon, fils de Martin Delaporte, cocher, décédé. § Mis en apprentissage par sa mère, pour 6 ans, chez Claude Feret, maître menuisier, rue de Bourbon. Il sera logé, couché, puis, après Pâques, nourri, le tout sans deniers déboursés, 24 novembre 1709; MC/ET/XXXVI/327
      contrat d'apprentissage; Delaporte, Martin; Feret, Claude
  - Minutes. 1710, janvier - 1710, avril, janvier 1710 - avril 1710; MC/ET/XXXVI/328
    - Déclaration aux termes de laquelle André Perrault renonce à la qualité d'exécuteur testamentaire d'Antoine Gatte, procureur du roi des gabelles du Lyonnais, qui l'avait désigné dans son testament du 31 octobre 1710, reçu par les mêmes notaires., 10 janvier 1710; MC/ET/XXXVI/328
      Documents du Minutier central concernant l'histoire de l'art (1700-1750), par Mireille Rambaud, tome I [études XXXVI, LXVIII, LXX, XCI, XCII, CXIII, CXV, CXVIII, soit 1543 actes], Paris, Archives nationales, 1964, p. 109 (instrument de recherche imprimé dématérialisé, certaines notices sont plus détaillées dans la version intégrale accessible en ligne par la rubrique 'Autres instruments de recherche', voir contexte dans le Plan d’orientation général - Notaires de Paris, guides thématiques du Minutier).
    - LEROY (Etienne) Architecte, juré expert rue du bout du monde § Convention passée par .., 31 janvier 1710; MC/ET/XXXVI/328
      Leroy, Etienne
    - DELACROIX (Philippe) maître menuisier rue Neuve Saint-Martin, par Saint-Nicolas-des-Champs § Compte rendu, à son frère et à ses nièces, des dépenses et recettes des loyers de leur maison-commune, 8 février 1710; MC/ET/XXXVI/328
    - FONTAINE maçon § Compte rendu, par Philippe Delacroix, maître menuisier, à son frère, et ses nièces, des dépenses et recettes des loyers de leurs maisons communes, 8 février 1710; MC/ET/XXXVI/328
      Fontaine, M.
    - FAVE (Antoine) maître émailleur marchand verries rue Guérin Boisseau § rente en apprentissage de couturière sa nièce Marie Anne Favé âgée de 15 ans, 3 avril 1710; MC/ET/XXXVI/328
      contrat d'apprentissage; Fave, Antoine
    - BURY (Marie Anne) m/esse/ tapissière au petit point § Prend pour allouée Jeanne Meunier, 7 avril 1710; MC/ET/XXXVI/328
      Bury, Marie Anne
    - Tapissière petit point Jeanne meunier fille mineure de Jacques meunier organiste demeurant rue Montorgueil § se met en qualité d'allouée pour 13 mois avec Marie Anne Bury. Elle se rendra ts les jours chez sa mère aux heures 'raisonnables & ordinaires' S.d.d., 7 avril 1710; MC/ET/XXXVI/328
    - Jacob (Guillaume), marchand orfèvre, rue de Gesvres, paroisse Saint-Jacques-de-la-Boucherie § Bail d'une maison rue de Bourbon, vis à vis la Boucherie de la Villeneuve, qu'il loue à François Vieillard, juré porteur de grains, 12 avril 1710; MC/ET/XXXVI/328
      bail; Jacob, Guillaume; Vieillard, François
    - BIGEARD (Louis Germain), dit DE LA COUR brodeur cul de sac de la rue des Quatre Vents, paroisse Saint-Sulpice § Convention mentionnant les conditions de son accession à la maîtrise, 23 avril 1710; MC/ET/XXXVI/328
      Bigeard, Louis Germain
    - RIVET (Jacques) maître brodeur, doyen de la communauté § Convention fixant les conditions d'accession à la maîtrise de Louis Germain Bigeard dit De La cour, brodeur, 23 avril 1710; MC/ET/XXXVI/328
      Rivet, Jacques
    - GIBER (Louis) maître brodeur juré garde en charges de la communauté; rue de Bourbon § Convention fixant les conditions d'accession à la maîtrise imposées à L.G. Bigeard dit De La Cour, brodeur, 23 avril 1710; MC/ET/XXXVI/328
      Giber, Louis
    - TITON (Simon) maître brodeur juré garde en charges de la communauté rue Poissonnière, par Saint-Eustache § Convention fixant les conditions d'accession à la maîtrise imposées à L. G. Bigeard dit De La Cour, brodeur, 23 avril 1710; MC/ET/XXXVI/328
      Titon, Simon
    - HAUTROUX (Jean-François) maître brodeur juré garde en charges de la communauté rue Poissonnerie, par Saint-Eustache § Convention fixant les conditions imposées pour son occasion à la maîtrise, de Louis Germain Bigeard, dit De la Cour, brodeur, 23 avril 1710; MC/ET/XXXVI/328
      Hautroux, Jean-François
    - CLAUDIN (Denis Dominique) maître brodeur juré garde en charge de la communauté rue du Four, paroisse Saint-Sulpice § Convention fixant les conditions d'accession à la maîtrise imposées à Louis Germain Bigeard dit De Sa Cour, brodeur, 23 avril 1710; MC/ET/XXXVI/328
      Claudin, Denis Dominique
    - Transaction entre Étienne Geuslain, peintre ordinaire du roi, et Étienne Geuslain, sonfils, maître peintre, demeurant ensemble parvis de Notre-Dame, d'une part, Pierre-Antoine Levé, trésorier receveur général des rentes de l'hôtel de ville, d'autre part, mettant fin au procès pendant entre eux aux requêtes du Palais à propos d'une somme de 3.000 livres et d'un tableau représentant Saint Jérôme, mis sous séquestre entre les mains d'un commissaire aux requêtes du Palais, et que ledit Levé s'engage à restituer aux sieurs Geuslain dans les trois jours., 19 juillet 1710; MC/ET/XXXVI/328
      Documents du Minutier central concernant l'histoire de l'art (1700-1750), par Mireille Rambaud, tome I [études XXXVI, LXVIII, LXX, XCI, XCII, CXIII, CXV, CXVIII, soit 1543 actes], Paris, Archives nationales, 1964, p. 167 (instrument de recherche imprimé dématérialisé, certaines notices sont plus détaillées dans la version intégrale accessible en ligne par la rubrique 'Autres instruments de recherche', voir contexte dans le Plan d’orientation général - Notaires de Paris, guides thématiques du Minutier).
  - Minutes. 1710, mai - 1710, août, mai 1710 - août 1710; MC/ET/XXXVI/329
    - Donation par Marguerite Clavier, veuve de René de Maugrison, médecin du duc et de la duchesse d'Orléans, demeurant sur les Fossés-de-Sainte-Geneviève, à René Boutin, seigneur de La Boissière et de Beaufort, et à sa femme, demeurant rue Neuve-des-Petits-Champs, de 100.000 livres que les donataires s'obligent à employer à payer le prix du terrain qu'ils ont acheté et celui de la maison qu'ils y ont fait construire et qu'ils habitent., 10 septembre 1709; MC/ET/XXXVI/329
      1708, 1er mars. Devis des travaux de maçonnerie à faire pour la construction d'une grande maison, sur un terrain situé rue Neuve-des-Petits-Champs, près de la place Louis-le-Grand, suivi du marché aux termes duquel Jean Sérouge, achitecte juré expert, entrepreneur de bâtiments, demeurant rue Montmartre, paroisse Saint-Eustache, s'engage envers René Boutin, seigneur de Vaussigny et de La Boissière, demeurant rue du Gros-Chenet, à exécuter les travaux et à les terminer pour le 15 juillet 1709, moyennant 50.000 livres, payables, les deux tiers au fur et à mesure de l'avancement des travaux, le reste après la réception qui en sera faite par Le Pas-Dubuisson, architecte juré expert.
      1709, 2 septembre. Procès-verbal de réception des travaux par Claude-Nicolas Le Pas-Dubuisson, architecte juré du roi, expert, bourgeois de Paris.
      Devis et marché de charpenterie, 15 mai 1708; réception des travaux, 30 avril 1710; devis et marché de serrurerie, 15 juillet 1708; réception des travaux, 30 avril 1710; devis et marché de pavage, 10 octobre 1708; réception des travaux, 6 juillet 1709.
      Documents du Minutier central concernant l'histoire de l'art (1700-1750), par Mireille Rambaud, tome I [études XXXVI, LXVIII, LXX, XCI, XCII, CXIII, CXV, CXVIII, soit 1543 actes], Paris, Archives nationales, 1964, p. 441 (instrument de recherche imprimé dématérialisé, certaines notices sont plus détaillées dans la version intégrale accessible en ligne par la rubrique 'Autres instruments de recherche', voir contexte dans le Plan d’orientation général - Notaires de Paris, guides thématiques du Minutier).
    - DUCROCQ (François) maître menuisier rue Thévenot § Inventaire après décès de son frère, Louis Ducrocq, maître menuisier. Il comporte mention et estimation des meubles, bois non travaillé et outillage trouvés dans la boutique, cour de la Trinité, 19 mai 1710; MC/ET/XXXVI/329
      inventaire; Ducrocq, François
    - Ducrocq (Louis), maître menuisier, rue Thévenot § Inventaire après son décès, comportant mention et estimation des meubles, bois non travaillés, étaux et outillage trouvés dans sa boutique, cour de la Trinité, 19 mai 1710; MC/ET/XXXVI/329
      inventaire après décès; Ducrocq, Louis
    - Collet (Jean), maître menuisier à la Villeneuve § Inventaire après décès de Louis Ducrocq, maître menuisier, 19 mai 1710; MC/ET/XXXVI/329
      inventaire après décès; Collet, Jean
    - VILLAIN (Nicolas) maître doreur, administrateur de la Chapelle Sainte-Anne de la Nouvelle France rue du Mail, par Sainte-Anne § Désistement d'une sentence qu'il a obtenu à l'encontre de l'ancien administrateur de la Chapelle Sainte-Anne de la Nouvelle France, 3 juin 1710; MC/ET/XXXVI/329
      Villain, Nicolas
    - Obligation de 2.000 livres de Jacques Vigoureux, sieur Duplessis, inspecteur et peintre de l'Académie royale de musique, et de Marie Prévost, sa femme, demeurant rue Fromenteau, envers Jean-Baptiste Séjournet, bourgeois de Paris, demeurant rue Montmartre., 6 juillet 1710; MC/ET/XXXVI/329
      Documents du Minutier central concernant l'histoire de l'art (1700-1750), par Mireille Rambaud, tome I [études XXXVI, LXVIII, LXX, XCI, XCII, CXIII, CXV, CXVIII, soit 1543 actes], Paris, Archives nationales, 1964, p. 233 (instrument de recherche imprimé dématérialisé, certaines notices sont plus détaillées dans la version intégrale accessible en ligne par la rubrique 'Autres instruments de recherche', voir contexte dans le Plan d’orientation général - Notaires de Paris, guides thématiques du Minutier).
    - COCHART (Gervais) maître brodeur rue du par Saint-Sulpice § Mariage de sa fille, Marie Marguerite, et de Jean Vincent maître brodeur, 27 juillet 1710; MC/ET/XXXVI/329
      contrat de mariage; Cochart, Gervais
    - GIBER (Louis) maître brodeur § Présent au Mariage de Jean Vincent, maître brodeur, et de Marie Marguerite Cochart, 27 juillet 1710; MC/ET/XXXVI/329
      contrat de mariage; Giber, Louis
    - VINCENT (Jean) maître brodeur place de la Villeneuve § Mariage de .. et de Marie Marguerite Cochart, 27 juillet 1710; MC/ET/XXXVI/329
      contrat de mariage; Vincent, Jean
    - TITON maître brodeur § Présent au Mariage de Jean Vincent maître brodeur, et de Marie Marguerite Cochart, 27 juillet 1710; MC/ET/XXXVI/329
    - VERON (Jean Baptiste) maître maçon, contrôleur des bâtiments de l'Hôtel-Dieu et des Incurables; Parois Notre Dame, bâtiment des officiers de l'Hôtel-Dieu § Constitution d'une rente viagère au profit de ses père et mère, 23 août 1710; MC/ET/XXXVI/329
      constitution de rente; Veron, Jean Baptiste
    - CLAUDIN (Denis Dominique) maître brodeur, juré en charge de la communauté rue du Four, paroisse Saint-Sulpice § Remboursement des rentes faisant partie de la succession de Théophraste François Le Roux, 26 août 1710; MC/ET/XXXVI/329
    - HAUTROUX (Jean François) maître brodeur, juré en charge de la communauté rue Poissonnerie, par Saint-Eustache § Remboursement des rentes faisant partie de la succession de Théophraste François Leroux, 26 août 1710; MC/ET/XXXVI/329
      Hautroux, Jean François
    - TITON (Simon) maître brodeur, juré en charge de la Communauté rue Poissonnière, par Saint-Eustache § Remboursement des rentes de la succession de Theophraste-François Leroux, 26 août 1710; MC/ET/XXXVI/329
    - TOURNET (Claude) maître brodeur rue Saint-Denis, par Saint-Nicolas-des-Champs § Remboursement d'une rente faisant partie de la succession de Théophraste François Leroux, 26 août 1710; MC/ET/XXXVI/329
      Tournet, Claude
    - GIBER (Louis) maître brodeur, juré en charge de la communauté rue de Bourbon § Remboursement d'une rente faisant partie de la succession de Theophaste-François Leroux, 26 août 1710; MC/ET/XXXVI/329
    - DE LA FONTAINE (Sulpice) maître maçon rue Frepillon, paroisse Saint-Nicolas-des-Champs § Transport de rente au profit de Philippe Delacroix, maître sculpteur, rue de Clery, 30 août 1710; MC/ET/XXXVI/329
      transport de droits; De La Fontaine, Sulpice
    - Potain (Félix), maître menuisier, rue Neuve Saint-Roch. § Bail par .., 29 mars 1724; MC/ET/XXXVI/329
      bail; Potain, Félix
  - Minutes. 1710, septembre - 1710, décembre, septembre 1710 - décembre 1710; MC/ET/XXXVI/330
    - Dépôt par Norbert Roettiers, graveur général des Monnaies de France et d'Angleterre, demeurant hôtel de la Monnaie, de deux extraits de son contrat de mariage avec Wenifride Clarck, fille de défunt François Clarck, gentilhomme anglais, et d'Élisabeth Ress. passé le 10 janvier 1705 devant Gabriel Delange, notaire à Saint-Germain-en-Laye., 11 octobre 1710; MC/ET/XXXVI/330
    - Transaction entre Jean Greldoir-Dufraisne, marchand fripier, demeurant, rue de Montmorency, en son nom et à cause du commerce qu'il exerçait en association avec sa défunte femme, Marie-Éléonore Termeul, originaire de La Haye, naturalisée par lettres patentes de janvier 1706, d'une part, César Véron, marchand bourgeois de Paris, exécuteur testamentaire de ladite dame, Jean Aubert, ayant droit de Florent Bonjust et de Jacoba Termeul, sa femme, soeur de ladite dame Greldoir-Dufraisne, Anne Termeul, veuve de Jean Roza, maître peintre, demeurant rue Tiquetonne, autre soeur de la défunte, et Adam Craaz, maître tailleur d'habits pour femmes, créancier de la succession, d'autre part., 9 novembre 1710 - 14 novembre 1710; MC/ET/XXXVI/330
      Pièce jointe: 1710, 14 novembre.
      État des marchandises (tableaux et porcelaines), d'une valeur de 3.617 livres 3 sols 4 deniers, données en nantissement par le sieur Greldoir-Dufraisne au sieur Véron; les estimations sont celles de l'inventaire après décès de la femme dudit Greldoir-Dufraisne, dressé le 13 mai 1710 par Aveline, notaire.
      Les tableaux (nos 1 à 127) sont estimés 2.134 livres.
      Cinq petits tableaux dont une copie de Wouwerman ... 60 l.
      Quatre petits tableaux, manière de Vandremere [Vander Meer] ... 70 l.
      Deux grands Paysages, l'un dans la manière d'Armand, l'autre dans la manière de Fouquières... 60 l.
      Deux copies d'après le Carrache, une d'après Rotnamer [Rottenhammer], une autre d'après Wouwerman... 30 l.
      Cinq tableaux, dont une petite copie d'après le Bassan... 60 l.
      Deux Batailles de Van Bloemen, et deux Métamorphoses d'après Coypel... 80 l.
      Une copie d'après Wouwerman (avec trois tableaux)... 60 l.
      Une autre (avec deux tableaux)... 100 l.
      Une autre (avec deux tableaux)... 120 l.
      Un tableau dans le goût du Bassan (avec trois tableaux)... 23 l.
      Deux copies d'après Paul Véronèse (avec un tableau)... 70 l.
      Deux Paysages, l'un de Van Beecq, l'autre de Fouquières... 20 l.
      Deux Marines de Van Beecq... 36 l.
      Une copie d'après Wouwerman, une autre d'après Coypel (avec un tableau)... 50 l.
      Deux copies d'après Wouwerman... 50 l.
      Un Paysage de Forest (avec un tableau)... 55 l.
      Deux Paysages l'un de Rousseau, l'autre d'un peintre flamand ... 30 l.
      Deux copies d'après Wouwerman, et deux d'après Coypel (avec un tableau) ... 60 l.
      Deux copies d'après Wouwerman ... 100 l.
      Documents du Minutier central concernant l'histoire de l'art (1700-1750), par Mireille Rambaud, tome I [études XXXVI, LXVIII, LXX, XCI, XCII, CXIII, CXV, CXVIII, soit 1543 actes], Paris, Archives nationales, 1964, p. 533 (instrument de recherche imprimé dématérialisé, certaines notices sont plus détaillées dans la version intégrale accessible en ligne par la rubrique 'Autres instruments de recherche', voir contexte dans le Plan d’orientation général - Notaires de Paris, guides thématiques du Minutier).
  - Minutes. 1711, janvier - 1711, février, janvier 1711 - février 1711; MC/ET/XXXVI/331
    - Contrat d'apprentissage pour trois ans entre Marie Pilet, veuve de Gilles Léveillé, maître peintre et ancien de sa communauté, demeurant rue des Vieux-Augustins, et Nicolas d'Ulin, architecte du roi, demeurant rue Neuve-Saint-Eustache, au profit, en qualité d'alloué, de Michel Léveillé, âgé de dix-huit ans, fils de ladite veuve, sans denier débourser de part ni d'autre; Michel Léveillé sera logé, nourri et blanchi par son maître qui, la deuxième année, lui donnera une gratification de 100 livres et la troisième année, une gratification de 150 livres., 19 janvier 1711; MC/ET/XXXVI/331
      Documents du Minutier central concernant l'histoire de l'art (1700-1750), par Mireille Rambaud, tome I [études XXXVI, LXVIII, LXX, XCI, XCII, CXIII, CXV, CXVIII, soit 1543 actes], Paris, Archives nationales, 1964, p. 375 (instrument de recherche imprimé dématérialisé, certaines notices sont plus détaillées dans la version intégrale accessible en ligne par la rubrique 'Autres instruments de recherche', voir contexte dans le Plan d’orientation général - Notaires de Paris, guides thématiques du Minutier).
    - Quenin (Pierre) brodeur rue Beauregard § Décharge, 26 janvier 1711; MC/ET/XXXVI/331
      Quenin, Pierre
  - Minutes. 1711, mars - 1711, avril, mars 1711 - avril 1711; MC/ET/XXXVI/332
    - Inventaire après décès de Jean-Baptiste Lucot, conseiller du roi près le parlement de Dijon, dont sa bibliothèque., 23 mars 1711; MC/ET/XXXVI/332
      inventaire après décès; Lucot, Jean-Baptiste
    - Contrat d'apprentissage pour trois ans entre Michel Garcel, tailleur de pierre, demeurant au Marché-Neuf, et François Leprince, maître sculpteur et marbrier, demeurant rue Poissonnière, au profit, en qualité d'alloué, de Pierre Garcel, âgé de quatorze ans et demi, fils dudit Michel Garcel, sans denier débourser de part ni d'autre., 7 avril 1711; MC/ET/XXXVI/332
      L'apprenti recevra 10 sols par jour pendant la troisième année; il viendra tous les jours chez son maître, aux heures ordinaires de travail.